【裁判字號】    97,訴,359
【裁判日期】    970430
【裁判案由】    毒品危害防制條例
【裁判全文】
臺灣士林地方法院刑事判決               97年度訴字第359號
公  訴  人  臺灣士林地方法院檢察署檢察官
被      告  甲○○
                      樓
                    （另案於台灣台北監獄執行中）
上列被告因毒品危害防制條例案件，經檢察官提起公訴（97年度
毒偵字第26號），被告於本院準備程序期日就被訴事實為有罪之
陳述，經本院合議庭裁定本案改由受命法官獨任以簡式審判程序
進行審理後，判決如下：
    主  文
甲○○施用第一級毒品，累犯，處有期徒刑拾壹月，扣案之毒品
海洛因驗餘淨重零點零壹零參公克、包裝毒品海洛因之包裝袋壹
個均沒收，海洛因並銷燬之；又施用第二級毒品，累犯，處有期
徒刑柒月；應執行有期徒刑壹年貳月，扣案之毒品海洛因驗餘淨
重零點零壹零參公克、包裝毒品海洛因之包裝袋壹個均沒收，海
洛因並銷燬之。
    事  實
一、甲○○前因2 次施用毒品案件，經臺灣士林地方法院先後以
    88年毒聲字第1560號、88年毒聲字第2687號裁定送觀察、勒
    戒後，均認無繼續施用毒品傾向，分別於88年8 月26日及89
    年2 月16日執行完畢釋放，並由臺灣士林地方法院檢察署檢
    察官分別以88年度偵字第3356、8099號、88年度毒偵字第89
    號、89年度毒偵緝字第38號不起訴處分確定。嗣又因3 犯施
    用毒品案件，除由臺灣板橋地方法院以92年毒聲字第3243號
    裁定送強制戒治外，並經臺灣板橋地方法院檢察署檢察官以
    92年度毒偵字第2087號提起公訴，前開強制戒治部分，原定
    執行完畢日期為93年11月10日，嗣因毒品危害防制條例於93
    年1 月9 日修正施行，刪除3 犯以上施用毒品犯行應予強制
    戒治之規定，甲○○遂得於戒治期滿前之93年1 月9 日依法
    獲釋，並未執行完畢；至起訴部分，經臺灣板橋地方法院以
    93年度簡字第113 號判決判處有期徒刑5 月確定，復於93年
    間因犯偽造文書罪，經臺灣板橋地方法院以93年度簡字第31
    78號判決判處有期徒刑3 月確定，上開2 罪，經定應執行刑
    為有期徒刑6 月，於94年5 月10日縮刑期滿執行完畢。又於
    94年間，因竊盜案件，經臺灣士林地方法院以94年度士簡字
    第1016號判處有期徒刑6 月確定，於95年11月7 日縮刑期滿
    執行完畢。再於95年間再犯施用毒品案件，經本院以95年度
    訴字第1109號判決，就施用第一級毒品部分，判處有期徒刑
    8 月，施用第二級毒品部分判處有期徒刑6 月，應執行有期
    徒刑1 年1 月確定，另於96年間因施用第一級毒品案件，經
    臺灣臺北地方法院以96年度訴字第453 號判決判處應執行有
    期徒刑10月確定，刻正執行中。詎仍不知悔改，復基於施用
    第一級毒品海洛因之犯意，於96年7 月30日下午5 時，在臺
    北市大同區○○○路○ 段200 巷15號2 樓住處，以將海洛因
    混入香菸內點燃吸食之方式，施用第一級毒品海洛因；又基
    於施用第二級毒品安非他命之犯意，於96年7 月30日為警查
    獲採尿往前回溯96小時內某時（不含為警查獲留滯警局期間
    ），在不詳地點，施用第二級毒品安非他命，嗣因另案通緝
    ，在上址為警持搜索票查獲，當場扣得海洛因1 包（淨重0.
    0130公克，嗣取0.0027公克鑑驗，餘0.0103公克），及採集
    尿液送驗，結果呈安非他命及鴉片類陽性反應始悉上情。
二、案經臺北縣政府警察局土城分局報告臺灣士林地方法院檢察
    署檢察官偵查起訴。
    理  由
一、本件被告所犯非死刑、無期徒刑、最輕本刑為3 年以上有期
    徒刑之罪，或高等法院管轄第一審之案件，被告於本院準備
    程序中，就被訴事實為有罪之陳述，經告以簡式審判程序之
    旨，並聽取檢察官、被告之意見後，本院合議庭裁定由受命
    法官進行簡式審判程序，是本件之證據調查，依刑事訴訟法
    第273 條之2 規定，不受同法第159 條第1 項、第161 條之
    2 、第161 條之3 、第163 條之1 及第164 條至第170 條規
    定之限制，合先敘明。
二、上揭事實，業據被告甲○○於偵查及本院審理時自白不諱，
    而被告為警查獲後，所採集之尿液，經送臺灣檢驗科技股份
    有限公司鑑驗，結果呈安非他命類及鴉片類陽性反應等情，
    有該公司濫用藥物尿液檢驗報告l 紙在卷可稽，而扣案之白
    粉1 包淨重0.0130公克，經送交通部民用航空局航空醫務中
    心取0.0027公克鑑驗，結果為檢出海洛因成分等情，有該中
    心毒品鑑定書在卷可參，足認被告自白與事實相符，應堪採
    信。
三、另被告有如上所述之施用毒品前科，亦有臺灣高等法院被告
    前案紀錄表、矯正簡表、全國施用毒品案件紀錄表各1 份在
    卷可查，是被告於觀察勒戒執行完畢後，5 年內一再犯施用
    毒品罪，依毒品危害防制條例第23條第2 項規定，自應依法
    追訴處罰。
四、按海洛因屬毒品危害防制條例第2條第2項第1款所列之第一
    級毒品，而安非他命屬同條項第2 款所列之第二級毒品，是
    核被告甲○○所為，係犯毒品危害防制條例第10條第1 項之
    施用第一級毒品海洛因罪及同條第2 項施用第二級毒品安非
    他命罪。其持有第一級及第二級毒品進而施用，其持有之低
    度行為，均為施用之高度行為所吸收，不另論罪。被告所犯
    前述施用第一級毒品及第二級毒品罪之犯意各別，行為互殊
    ，應分論併罰。被告前因竊盜案件，經臺灣士林地方法院以
    94年度士簡字第1016號判處有期徒刑6 月確定，於95年11
    月7 日縮刑期滿執行完畢，有臺灣高等法院被告前案紀錄表
    在卷可稽。被告於上開有期徒刑執行完畢後，5 年內故意再
    犯本件有期徒刑以上之罪，為累犯，應依刑法第47條第1 項
    之規定加重其刑。爰審酌被告前已因施用毒品令入勒戒處所
    觀察、勒戒，猶不能斷絕毒癮而一再施用，顯見其自制力薄
    弱，惟其施用毒品僅屬自殘行為，對於他人之法益尚無直接
    之侵害，持有毒品之數量非鉅，及其犯後坦承犯行，態度尚
    稱良好等一切情狀，分別量處如主文所示之刑，並定其應執
    行刑。
四、扣案之第一級毒品海洛因淨重0.0130公克，除鑑析用罄之0.
    0027公克，堪認已滅失外，餘0.0103公克，為違禁物，應依
    毒品危害防制條例第18條第1 項前段規定，無論屬於犯人與
    否，在被告施用第一級毒品犯行宣告刑之主刑項下諭知沒收
    銷燬，包裝該毒品之包裝袋1 個，為被告所有，且供包裝海
    洛因所用，應依刑法第38條第1 項第2 款之規定，在上開施
    用第一級毒品犯行宣告刑之主刑項下諭知沒收。
五、據上論斷，應依刑事訴訟法第273 條之1 第1 項、第299 條
    第1 項前段，毒品危害防制條例第10條第1 項、第2 項、第
    18條第1 項前段，刑法第11條、第47條第1 項、第38條第1
    項第2 款、第51條第5 款，判決如主文。
六、本案經檢察官湯偉祥到庭執行職務。
中    華    民    國    97    年    4     月    30    日
                  刑事第三庭  法  官      江翠萍
以上正本證明與原本無異。
如不服本判決，應於收受送達後10日內向本院提出上訴書狀，其
未敘述上訴理由者，應於上訴期間屆滿後20日內向本院補提理由
書狀（均須按他造當事人之人數附繕本）。
                              書記官      陳慧玲
中    華    民    國    97    年    5     月    1     日


司法院資訊處製作；財團法人民間司法改革基金會備份。
